# 请教陈老师一个关于控制的问题

提问人：duolanna_x 时间：2015-01-19 23:14:51
陈老师好：A公司持有B公司25.29%的股权，在B公司 7 个董事会成员中有两个来自A公司；B持有C公司100%股份，C公司的法定代表人、执行董事（公司未设立董事会）及总经理均为A公司的总经理，负责公司的日常运营。根据准则中关于控制的解释”在被投资单位董事会或类似机构占多数表决权“这一条，是否可以认为A公司能够对C公司实施控制，将其纳入合并报表范围呢？

回答人：chenyiwei
A公司不直接持有C的股权，行使权力必须通过B公司。虽然“C公司的法定代表人、执行董事（公司未设立董事会）及总经理均为A公司的总经理，负责公司的日常运营”，但仍必须在B公司所决定的重大财务和经营政策的框架内进行。而A对B只有重大影响。因此认为A对C具有控制权的可能性不大。